Minutes et répertoires du notaire Auguste Paul GOUPIL, 4 août 1869 - 20 juillet 1897 (étude XII)
Archives nationales
- Minutes de Auguste Paul GOUPIL, 12 août 1869 - 20 juillet 1897; MC/ET/XII/1221 - MC/ET/XII/1486
  - Minutes. 1893, juillet, juillet 1893; MC/ET/XII/1451
    - Liquidation confondue des successions de Jean-Baptiste Michel Adolphe Goupil et de Victorine Élisabeth Brincard, son épouse, entre leurs héritiers. (70 f.)., 11 juillet 1893; MC/ET/XII/1451
      De l'image fixe à l'image animée (1820-1910), documents du Minutier central des notaires de Paris relatifs à l'histoire des photographes et de la photographie, par Marc Durand, Paris, Archives nationales, 2015, notice n° 2243 (version dématérialisée de l'instrument de recherche, les notices biographiques et compléments de descriptions d'actes ne se trouvent que sur la version papier de l'ouvrage, voir contexte dans le Plan d’orientation général - Notaires de Paris, guides thématiques du Minutier).
      Goupil, Marie Jeanne Léonie; Gérôme, Jean Léon; Cléry, Louis Léon; Goupil, Blanche Élisabeth Louise; Brincard, Victorine Élisabeth; Goupil, Jean-Baptiste Michel Adolphe
  - Minutes. 1893, août, août 1893; MC/ET/XII/1452
  - Minutes. 1893, septembre - 1893, 22 novembre, septembre 1893 - 22 novembre 1893; MC/ET/XII/1453
    - Notoriété rectificative des prénoms de Jean-Baptiste Michel Adolphe Goupil., 13 septembre 1893; MC/ET/XII/1453
      De l'image fixe à l'image animée (1820-1910), documents du Minutier central des notaires de Paris relatifs à l'histoire des photographes et de la photographie, par Marc Durand, Paris, Archives nationales, 2015, notice n° 2244 (version dématérialisée de l'instrument de recherche, les notices biographiques et compléments de descriptions d'actes ne se trouvent que sur la version papier de l'ouvrage, voir contexte dans le Plan d’orientation général - Notaires de Paris, guides thématiques du Minutier).
      Goupil, Jean-Baptiste Michel Adolphe
    - Sous-bail par Lucien Émile Marie Bondonneau, négociant en charbon, demeurant 138, quai de Jemmapes, à Marcelline Sophie Richomme, veuve de Lucien Ronceray, demeurant 10, boulevard Montmartre, d'un appartement au quatrième étage d'une maison située 10 et 12, boulevard Montmartre et chambres de bonnes, pour son commerce d'hôtel meublé. Loyer annuel 6 000 francs, payable par trimestre., 26 décembre 1893; MC/ET/XII/1453
      De l'image fixe à l'image animée (1820-1910), documents du Minutier central des notaires de Paris relatifs à l'histoire des photographes et de la photographie, par Marc Durand, Paris, Archives nationales, 2015, notice n° 573 (version dématérialisée de l'instrument de recherche, les notices biographiques et compléments de descriptions d'actes ne se trouvent que sur la version papier de l'ouvrage, voir contexte dans le Plan d’orientation général - Notaires de Paris, guides thématiques du Minutier).
      Jemmapes (quai de); Montmartre (boulevard); Bondonneau, Lucien Émile Marie; Richomme, Marcelline Sophie; Ronceray, Lucien
  - Minutes. 1893, décembre, décembre 1893; MC/ET/XII/1454
    - Dépôt judiciaire du testament olographe de François Léon Boussod fait à Vauréal (Val-d'Oise), le 20 août 1891, à la suite de son décès survenu en son domicile 10, rue de Messine, le 20 décembre 1893. À signaler: le défunt lègue à Louise Françoise Charlotte Clémentine Ventaure, fille de Jeanne Françoise Ventaure, une somme de 500 000 francs., MC/ET/XII/1454
      De l'image fixe à l'image animée (1820-1910), documents du Minutier central des notaires de Paris relatifs à l'histoire des photographes et de la photographie, par Marc Durand, Paris, Archives nationales, 2015, notice n° 662 (version dématérialisée de l'instrument de recherche, les notices biographiques et compléments de descriptions d'actes ne se trouvent que sur la version papier de l'ouvrage, voir contexte dans le Plan d’orientation général - Notaires de Paris, guides thématiques du Minutier).
      Messine (rue de); Vauréal (Val-d'Oise); Boussod, François Léon; Ventaure, Louise Françoise Charlotte Clémentine; Ventaure, Jeanne Françoise
  - Minutes. 1894, janvier, janvier 1894; MC/ET/XII/1455
    - Notoriété après décès de François Léon Boussod, survenu en son domicile 10, rue de Messine, le 20 décembre 1893., 3 janvier 1894; MC/ET/XII/1455
      De l'image fixe à l'image animée (1820-1910), documents du Minutier central des notaires de Paris relatifs à l'histoire des photographes et de la photographie, par Marc Durand, Paris, Archives nationales, 2015, notice n° 663 (version dématérialisée de l'instrument de recherche, les notices biographiques et compléments de descriptions d'actes ne se trouvent que sur la version papier de l'ouvrage, voir contexte dans le Plan d’orientation général - Notaires de Paris, guides thématiques du Minutier).
      Messine (rue de); Boussod, François Léon
  - Minutes. 1894, février, février 1894; MC/ET/XII/1456
    - Modification aux statuts de la société Boussod Valadon et Cie entre le 2 février 1894 et le 17 mai 1898., MC/ET/XII/1456
      Suite de l'acte du 28 décembre 1887.
      De l'image fixe à l'image animée (1820-1910), documents du Minutier central des notaires de Paris relatifs à l'histoire des photographes et de la photographie, par Marc Durand, Paris, Archives nationales, 2015, notice n° 664 (version dématérialisée de l'instrument de recherche, les notices biographiques et compléments de descriptions d'actes ne se trouvent que sur la version papier de l'ouvrage, voir contexte dans le Plan d’orientation général - Notaires de Paris, guides thématiques du Minutier).
    - Renonciation par Caroline Adèle Théodorine Gauthier de La-Ville-sur-Illon de Lacépède, propriétaire, demeurant 10, rue de Messine, veuve de François Léon Boussod, à donation et à legs., 17 février 1894; MC/ET/XII/1456
      De l'image fixe à l'image animée (1820-1910), documents du Minutier central des notaires de Paris relatifs à l'histoire des photographes et de la photographie, par Marc Durand, Paris, Archives nationales, 2015, notice n° 665 (version dématérialisée de l'instrument de recherche, les notices biographiques et compléments de descriptions d'actes ne se trouvent que sur la version papier de l'ouvrage, voir contexte dans le Plan d’orientation général - Notaires de Paris, guides thématiques du Minutier).
      Messine (rue de); Boussod, François Léon; Gauthier de La-Ville-sur-Illon de Lacépède, Adèle Théodorine
  - Minutes. 1894, mars - 1894, avril, mars 1894 - avril 1894; MC/ET/XII/1457
  - Minutes. 1894, mai - 1894, 20 juin, mai 1894 - 20 juin 1894; MC/ET/XII/1458
  - Minutes. 1894, 21 juin - 1894, juillet, 21 juin 1894 - juillet 1894; MC/ET/XII/1459
  - Minutes. 1894, septembre - 1894, octobre, septembre 1894 - octobre 1894; MC/ET/XII/1460
  - Minutes. 1894, novembre - 1894, décembre, novembre 1894 - décembre 1894; MC/ET/XII/1461
  - Minutes. 1895, janvier, janvier 1895; MC/ET/XII/1462/A
    Voir aussi MC/ET/XII/1462/B.
    ET/XII/1462
  - Statuts de la Société anonyme des mines métalliques de ROUAIROUX. 1895, 15 janvier, 15 janvier 1895; MC/ET/XII/1462/B; registre
    Voir aussi MC/ET/XII/1462.
    Actes à la suite du dépôt des statuts, jusqu'au 24 septembre 1900.
    ET/XII/1462 bis
  - Minutes. 1895, février - 1895, mars, février 1895 - mars 1895; MC/ET/XII/1463
  - Minutes. 1895, avril, avril 1895; MC/ET/XII/1464
  - Minutes. 1895, mai - 1895, 23 juin, mai 1895 - 23 juin 1895; MC/ET/XII/1465
  - Minutes. 1895, 24 juin - 1895, juillet, 24 juin 1895 - juillet 1895; MC/ET/XII/1466
  - Minutes. 1895, août - 1895, octobre, août 1895 - octobre 1895; MC/ET/XII/1467/A
    Voir aussi MC/ET/XII/1467/B.
    ET/XII/1467
  - Minutes. 1895, 10 octobre, 10 octobre 1895; MC/ET/XII/1467/B; registre
    Voir aussi MC/ET/XII/1467.
    Liquidation de la société d'acquets entre les duc et duchesse de NOAILLES et de la succession du duc de NOAILLES.
    ET/XII/1467 bis
  - Minutes. 1895, novembre, novembre 1895; MC/ET/XII/1468
  - Minutes. 1895, décembre, décembre 1895; MC/ET/XII/1469
  - Minutes. 1896, 1er janvier - 1896, 19 janvier, 1er janvier 1896 - 19 janvier 1896; MC/ET/XII/1470
  - Minutes. 1896, 20 janvier - 1896, 31 janvier, 20 janvier 1896 - 31 janvier 1896; MC/ET/XII/1471
  - Minutes. 1896, février, février 1896; MC/ET/XII/1472
  - Minutes. 1896, mars, mars 1896; MC/ET/XII/1473
  - Minutes. 1896, avril, avril 1896; MC/ET/XII/1474
  - Minutes. 1896, mai, mai 1896; MC/ET/XII/1475
    - Dépôt par Edouard Joseph Wattier, rue Mazagran, n° 5, Eugène Chrétien, rue du Faubourg Saint Denis, n° 3, et Emile Joseph Corbier, rue du Faubourg Saint Denis, n° 76, des statuts de la société civile foncière du domaine de Montfermeil. A la suite, du 4 juin 1896, dépôt du cahier de charges pour vendre le domaine. A la suite, du 11 mars 1897, dépôt de plans des lotissements du domaine et autres actes jusqu'au 6 juillet 1907., 26 mai 1896 - 6 juillet 1907; MC/ET/XII/1475
      Date de création de la notice: 2004
      dépôt de pièces; statuts; Faubourg-Saint-Denis (rue du); Mazagran (rue de); Chrétien, Eugène; Corbier, Emile Joseph; Wattier, Edouard Joseph
  - Minutes. 1896, juin, juin 1896; MC/ET/XII/1476
    - Bail avec promesse de vente par François Prosper Hippolyte Raymond, propriétaire, avenue Kléber, n° 92, à Walter Mason Lange, propriétaire, à Amiens (Somme), du Parc de Buzenval (avec un plan). A la suite, du 26 juillet 1901, prorogation., 11 juin 1896 - 26 juillet 1901; MC/ET/XII/1476
      Plan.
      Précisions sur les lieux: Rueil-Malmaison (Hauts-de-Seine)--Buzenval (parc de)
      Date de création de la notice: 2003
      bail; Amiens (Somme); Garches (Hauts-de-Seine); Kléber (avenue); Rueil-Malmaison (Hauts-de-Seine); Lange, Walter Mason; Raymond, François Prosper Hippolyte
  - Minutes. 1896, juillet - 1896, août, juillet 1896 - août 1896; MC/ET/XII/1477
  - Minutes. 1896, septembre - 1896, octobre, septembre 1896 - octobre 1896; MC/ET/XII/1478
  - Minutes. 1896, novembre, novembre 1896; MC/ET/XII/1479
  - Minutes. 1896, décembre, décembre 1896; MC/ET/XII/1480
  - Minutes. 1897, janvier - 1897, 15 février, janvier 1897 - 15 février 1897; MC/ET/XII/1481
  - Minutes. 1897, 16 février - 1897, mars, 16 février 1897 - mars 1897; MC/ET/XII/1482
  - Minutes. 1897, avril, avril 1897; MC/ET/XII/1483
  - Minutes. 1897, mai, mai 1897; MC/ET/XII/1484
  - Minutes. 1897, juin, juin 1897; MC/ET/XII/1485
  - Minutes. 1897, 1er juillet - 20 juillet, 1er juillet - 20 juillet 1897; MC/ET/XII/1486
- Répertoire(s) de Auguste Paul GOUPIL, 28 mars 1861 - 20 juillet 1897; MC/RE/XII/22 - MC/RE/XII/24
  - Répertoire. 1861, 28 mars - 1876, 3 janvier, 28 mars 1861 - 3 janvier 1876; MC/RE/XII/22
    Répertoire des notaires Louis-François Viefville (28 mars 1861-3 août 1869), Auguste-Paul Goupil (4 août 1869-3 janvier 1876).
    Informations concernant le classement et la cotation:
    Le niveau inférieur de description, quand il existe, correspond aux mentions d'actes contenues dans le répertoire. Parmi celles-ci, certaines peuvent y être décrites, de manière plus ou moins détaillée. Pour consulter l'acte proprement dit, il convient de rechercher la cote au niveau des articles (registre ou liasse) des minutes du notaire (cote de type 'MC/ET').
  - Répertoire. 1876, 4 janvier - 1887, 12 juillet, 4 janvier 1876 - 12 juillet 1887; MC/RE/XII/23
  - Répertoire. 1887, 13 juillet - 1897, 20 juillet, 13 juillet 1887 - 20 juillet 1897; MC/RE/XII/24